臺灣臺北地方法院刑事判決        
111年度審訴字第1538號
公  訴  人  臺灣臺北地方檢察署檢察官
被      告  王淇民



上列被告因詐欺案件，經檢察官提起公訴（111年度偵字第8949
號），本院判決如下：
    主  文
本件公訴不受理。
    理  由
一、公訴意旨詳如附件起訴書所載。
二、按已經提起公訴之案件，在同一法院重行起訴者，應諭知不
    受理之判決，刑事訴訟法第303條第2款定有明文；次按檢察
    官就犯罪事實一部起訴者，其效力及於全部，刑事訴訟法第
    267條亦定有明文。又刑事訴訟法第267條規定檢察官就犯罪
    事實一部起訴者，其效力及於全部，係指已起訴之部分及未
    起訴之部分均構成犯罪，並具有想像競合犯等裁判上一罪關
    係，或屬常業犯、接續犯、吸收犯、結合犯、加重結果犯等
    實質上一罪，其一部犯罪事實經起訴者，本於審判不可分原
    則，受訴法院應就構成同一案件之全部犯罪事實予以審判而
    言（最高法院93年度台上字第6182號判決意旨參照）。再案
    件是否已經起訴，應以檢察官起訴繫屬之先後為準，同一案
    件繫屬於有管轄權之數法院，由繫屬在先或經裁定繫屬在後
    之法院審判，致不得為審判者，自應依本款諭知不受理之判
    決，避免一罪兩判。
三、經查，被告王淇民提供陳信辰國泰世華銀行帳戶（帳號：00
     0-000000000000）予詐欺集團使用致使被害人林政群等人
    遭詐欺取財，而涉犯幫助詐欺取財、幫助洗錢等罪嫌之犯罪
    事實，業經臺灣臺北地方檢察署檢察官以111年度偵字第204
    2號提起公訴，且於民國111年5月9日繫屬於本院，且經本院
    以111年度審簡字第1125號判決有罪（尚未確定，下稱前案
    ），有臺灣高等法院被告前案紀錄表及前案判決書（含起訴
    書）附卷可考（見本院卷第40頁、第65至75頁）。而本案檢
    察官起訴被告交付上開同一帳戶予詐欺集團致被害人郭秋絨
    遭詐欺取財，而涉犯幫助詐欺取財、幫助洗錢等罪嫌。則本
    案與前案係以一行為侵害數法益而犯數罪，應屬想像競合之
    裁判上一罪，是本案與前案既有裁判上一罪關係，自應為前
    案起訴效力所及，且本件經檢察官起訴後係於111年7月5日
    始繫屬於本院，有臺灣臺北地方檢察署111年7月5日北檢邦
    玄111偵8949字第11190588 66號函及本院收文戳之收文日期
    在卷足憑，是本案關於被告前揭犯行部分，自屬在在同一法
    院重行起訴，依前揭規定，應由本院諭知公訴不受理。
據上論斷，應依刑事訴訟法第303條第2款、第307條，判決如主
文。
中　　華　　民　　國　　111 　年　　8 　　月　　26　　日
                  刑事第二十庭  審判長法  官  洪英花  
　　　　　　　　　
　　　　　　　　　                    法  官  宋恩同
　　　　　　　　　
　　　　　　　　　                    法  官  謝欣宓
 上正本證明與原本無異。 
如不服本判決應於收受送達後20日內向本院提出上訴書狀，並應
敘述具體理由；其未敘述上訴理由者，應於上訴期間屆滿後20日
內向本院補提理由書（均須按他造當事人之人數附繕本）「切勿
逕送上級法院」。告訴人或被害人如對於本判決不服者，應具備
理由請求檢察官上訴，其上訴期間之計算係以檢察官收受判決正
本之日期為準。因疫情而遲誤不變期間，得向法院聲請回復原狀
。
                                書記官    朱俶伶　
中　　華　　民　　國　　111 　年　　8 　　月　　26　　日
附件
臺灣臺北地方檢察署檢察官起訴書
                                     111年度偵字第8949號
　　被　　　告　王淇民　男　34歲（民國00年00月0日生）
　　　　　　　　　　　　住臺北市○○區○○○路○段000號4
　　　　　　　　　　　　　樓（臺北市○○區○○○○○○
                        居○○市○○區○○路000巷00號6樓
　　　　　　　　　　　　國民身分證統一編號：Z000000000號
上列被告因詐欺案件，已經偵查終結，認應提起公訴，茲將犯罪
事實及證據並所犯法條分敘如下：
　　　　犯罪事實
一、被告王淇民能預見一般人取得他銀行帳戶之行為，常與財產
    犯罪之需要密切相關，且取得他之銀行帳戶之目的在於取得
    贓款及掩飾犯行不易遭人追查，仍基於幫助詐欺集團向不特
    定人詐欺取財及幫助洗錢之不確定故意，於民國110年8月17
    日，向友人陳信辰（另為不起訴處分）陳稱伊朋友要匯錢給
    伊而需要銀行帳戶收款，而取得陳信辰所申請之國泰世華銀
    行帳號000-000000000000號帳戶，旋即將該帳戶提供與真實
    姓名年籍不詳綽號「建勳」之詐騙集團成員，嗣該詐騙集團
    成員取得上揭帳戶後，隨於於110年8月11日上午9時38分許
    ，以暱稱「郭子瑜」致電告訴人郭秋絨，對告訴人佯稱自己
    有換過電話，現在是使用該LINE帳號，復於110年8月17日某
    時許，以該LINE帳號撥打電話向告訴人中表示自己瞞著父母
    而與朋友合夥投資口罩機、血氧機而有資金周轉需求，致告
    訴人陷於錯誤，於110年8月19日下午2時許，至台灣中小企
    業銀行永春分行，匯出新臺幣15萬元至前開國泰世華銀行帳
    戶。嗣告訴人察覺有異，報警處理始循線查獲。
二、案經郭秋絨訴由臺中市政府警察局霧峰分局移送偵辦。
　　　　證據並所犯法條
一、證據清單及待證事實
編號 證據清單 待證事實 1 被告王淇民於偵查中之自白  坦承全部犯罪事實。 2 共同被告陳信辰於警詢及偵查中之指訴 證明被告王淇民向其借用上開國泰世華銀行帳戶等事實。 3 告訴人郭秋絨之指訴  證明告訴人受詐騙集團成員詐騙及匯款至上開國泰世華銀行帳戶等事實。   4 告訴人匯款資料、台北富邦商業銀行存摺交易明細、共同被告陳信辰國泰世華銀帳戶交易明細、受理刑事案件報告三聯單、內政部警政署反詐騙案件紀錄表各乙份 證明告訴人匯款至上開國泰世華銀行帳戶之事實。   5 詐騙集團成員與告訴人Line對話列印資料 證明詐騙集團成員對告訴人施用詐術，向告訴人施用詐術之事實。 
三、所犯法條：核被告所為，係犯刑法第30條第1項、第28條、
    第339條第1項之幫助詐欺取財及洗錢防制法第2條第2款、第
    14條第1項之幫助洗錢等罪嫌。又被告提供本案帳戶行為，
    係基於以一行為同時觸犯上開2罪名，為想像競合犯，請依
    刑法第55條規定，從一重之幫助詐欺洗錢罪嫌論處。
四、依刑事訴訟法第251條第1項提起公訴。
　　此　致
臺灣臺北地方法院
中　　華　　民　　國　 111　　年　　5 　　月　　19　　日
　　　　　　　　　　　　　　　檢　察　官  林達
本件正本證明與原本無異
中　　華　　民　　國　 111　　年　　5 　　月　　26　　日
                              書  記  官  黃郁婷

附錄本案所犯法條全文
中華民國刑法第30條（幫助犯及其處罰）
幫助他人實行犯罪行為者，為幫助犯。雖他人不知幫助之情者，
亦同。
幫助犯之處罰，得按正犯之刑減輕之。

中華民國刑法第339條（普通詐欺罪）
意圖為自己或第三人不法之所有，以詐術使人將本人或第三人之
物交付者，處 5 年以下有期徒刑、拘役或科或併科 50 萬元以
下罰金。
以前項方法得財產上不法之利益或使第三人得之者，亦同。
前二項之未遂犯罰之。

洗錢防制法第2條
本法所稱洗錢，指下列行為：
一、意圖掩飾或隱匿特定犯罪所得來源，或使他人逃避刑事追訴
    ，而移轉或變更特定犯罪所得。
二、掩飾或隱匿特定犯罪所得之本質、來源、去向、所在、所有
    權、處分權或其他權益者。
三、收受、持有或使用他人之特定犯罪所得。

洗錢防制法第14條
有第二條各款所列洗錢行為者，處 7 年以下有期徒刑，併科新
臺幣 5 百萬元以下罰金。
前項之未遂犯罰之。
前二項情形，不得科以超過其特定犯罪所定最重本刑之刑。